臺灣高雄地方法院刑事宣示判決筆錄   100年度審訴字第3232號
公  訴  人  臺灣高雄地方法院檢察署檢察官
被      告  蔡天南
指定辯護人  本院公設辯護人蘇鴻吉
上列被告因100 年度審訴字第3232號毒品危害防制條例案件，經
檢察官提起公訴（起訴案號：臺灣高雄地方法院檢察署100 年度
毒偵字第4760號、第4784號、第4974號），經檢察官聲請法院改
依協商程序而為判決，本院認為適當，裁定由受命法官進行協商
判決程序，於中華民國100 年11月25日下午4 時在本院刑事第十
法庭宣示判決，以代判決書，出席職員如下：
        法  官  蔣志宗
        書記官  張琇晴
        通  譯  李宗屏
法官起立朗讀判決主文、犯罪事實要旨、處罰條文、附記事項，
及告以上訴限制、期間並提出上訴狀之法院，且諭知記載其內容
：
一、主文：
    蔡天南施用第一級毒品，共貳罪，均累犯，各處有期徒刑拾
    壹月；又施用第一級毒品，累犯，處有期徒刑拾壹月，扣案
    第一級毒品海洛因壹包（驗後淨重零點肆玖陸公克，另含包
    裝袋）沒收銷燬之；又施用第二級毒品，共貳罪，均累犯，
    各處有期徒刑肆月。應執行有期徒刑參年。扣案第一級毒品
    海洛因壹包（驗後淨重零點肆玖陸公克，另含包裝袋）沒收
    銷燬之。
二、犯罪事實要旨：
    蔡天南前於民國94年間，因施用毒品案件，經臺灣臺南地方
    法院裁定送觀察、勒戒後，認有繼續施用毒品之傾向，續由
    同法院裁定令入戒治處所施以強制戒治，於95年4 月13日執
    行完畢，並由臺灣臺南地方法院檢察署檢察官以95年度戒毒
    偵字第59號為不起訴處分確定；復於前開觀察、勒戒、強制
    戒治執行完畢釋放後5 年內之95年間，再犯施用毒品案件，
    經本院以95年度訴字第4505號判決處有期徒刑9 月確定。另
    於95年、96年、97年間，因竊盜、偽造文書、施用毒品、詐
    欺等案件，分別經法院以95年度易字第2387號、96年度簡字
    第1705號、96年度簡字第1241號、96年度訴字第2038號、96
    年度訴字第3865號、97年度上訴字第251 號、97年度審簡字
    第150  號判決各處有期徒刑5  月、3 月、4 月、4 月、10
    月、10月、4 月、4 月、2 月又15日確定，且其中部分罪刑
    嗣經減刑後，全部各罪刑又分別經定應執行刑、接續執行、
    假釋並付保護管束，於99年9 月24日保護管束期滿且假釋未
    經撤銷而視為執行完畢。詎其猶不知悔改與戒絕毒癮，分別
    基於施用第一級毒品海洛因及第二級毒品甲基安非他命之犯
    意，分別為以下之犯行：
  (一)於100 年4 月28日下午3 時許，在其位於高雄市○○區○○
    路二段602 號住處內，以針筒注射之方式，施用第一級毒品
    海洛因1 次。
  (二)於100 年5 月7 日晚間9 時50分許，在上開住處內，以針筒
    注射之方式，施用第一級毒品海洛因1 次；繼而，以將甲基
    安非他命置入玻璃球燒烤後吸食其煙霧之方式，施用第二級
    毒品甲基安非他命1 次。嗣於同年月8 日中午12時30分許，
    在臺南市○○區○○路2 段289 號，因涉嫌竊盜罪嫌為警查
    獲，當場扣得蔡天南所有之第一級毒品海洛因1 包（重量如
    主文所示）。
  (三)於100 年6 月13日下午4 時許，在其上開住處內，以針筒注
    射之方式，施用第一級毒品海洛因1 次；繼而，以將甲基安
    非他命置入玻璃球燒烤後吸食其煙霧之方式，施用第二級毒
    品甲基安非他命1 次。
三、處罰條文：
    毒品危害防制條例第10條第1 項、第2 項、第18條第1 項前
    段，刑法第11條、第47條第1 項、第51條第5 款。
四、附記事項：
    無。
五、協商判決除有刑事訴訟法第455 條之4 第1 項第1 款於本訊
    問程序終結前，被告撤銷協商合意或檢察官撤回協商聲請者
    ；第2 款被告協商之意思非出於自由意志者；第4 款被告所
    犯之罪非第455 條之2 第1 項所定得以協商判決者；第6 款
    被告有其他較重之裁判上一罪之犯罪事實者；第7 款法院認
    應諭知免刑或免訴、不受理者情形之一，及違反同條第2 項
    「法院應於協商合意範圍內為判決；法院為協商判決所科之
    刑，以宣告緩刑或2 年以下有期徒刑、拘役或罰金為限」之
    規定者外，不得上訴。
六、如有前述得上訴情形而不服本判決，得自收受判決（即以本
    宣示判決筆錄代之）送達之日起10日內，向本院提出上訴書
    狀，並應敘述具體理由，如未敘述上訴理由者，應於上訴期
    間屆滿後20日內補提理由書狀於本院（均須按他造當事人之
    人數附繕本）「切勿逕送上級法院」。
中    華    民    國   100    年    11    月    25    日
                        臺灣高雄地方法院刑事第十庭
                              書記官    張琇晴
                              法  官    蔣志宗
以上正本證明與原本無異。
本件不得上訴。但有刑事訴訟法第455 條之4 第1 項第1 款、第
2 款、第4 款、第6 款、第7 款所定情形，或協商判決違反同條
第2 項之規定者，應於收受送達後10日內向本院提出上訴書狀，
並應敘述具體理由；如未敘述上訴理由者，應於上訴期間屆滿後
20日內向本院補提理由書（均須按他造當事人之人數附繕本）「
切勿逕送上級法院」。
中    華    民    國   100    年    11    月    25    日
                              書記官    張琇晴
附錄本案所犯法條：
《毒品危害防制條例第10條》
施用第一級毒品者，處6 月以上5 年以下有期徒刑。
施用第二級毒品者，處3 年以下有期徒刑